【裁判字號】    95,易,2103
【裁判日期】    951229
【裁判案由】    竊盜
【裁判全文】
臺灣高雄地方法院刑事判決              95年度易字第2103號
公  訴  人  臺灣高雄地方法院檢察署檢察官
被      告  丙○○
選任辯護人  周俊源律師
上列被告因竊盜案件，經檢察官提起公訴（95年度偵字第29010
號），本院判決如下：
    主  文
丙○○犯竊盜罪，累犯，處有期徒刑伍月。又犯竊盜罪，累犯，
處有期徒刑伍月。應執行有期徒刑玖月。
    事  實
一、丙○○前因竊盜案件，分別經台灣台中地方法院以91年度易
    緝字第389 號判處有期徒刑3 月，台灣南投地方法院以93年
    度易字第354 號判處有期徒刑9 月，台灣桃園地方法院以95
    年度壢簡字第891 號判處有期徒刑4 月，並於民國94年11月
    20日因執行上揭有期徒刑9 月縮刑期滿徒刑執行完畢。詎猶
    不知悔改，復基於意圖為自己不法所有之犯意，分別為下列
    行為：
    (一)95年10月30日14時30許（起訴書誤載為14時許），自設於
      高雄縣鳳山市○○路170 號之鎮北國小校門之邊門進入校
      園後，見幼一班之教室並未上鎖，乃進入該教室內，徒手
      竊取乙○○（起訴書誤載為李家芳）所有放置於桌上之黃
      色皮包1 只【內有現金新台幣（下同）2,000 元、身分證
      件、郵局、中國信託商業銀行提款卡、學生證、健保卡、
      李聰敏之健保卡、汽機車駕照、長庚醫院掛號卡各1 張】
      ，得手後將現金2,000 元取走花用，其餘證件連同皮包等
      物則棄置於該校幼稚園餐廳之資源回收櫃內，嗣為該校志
      工尋獲該只皮包而交還乙○○。
    (二)95年11月2 日12時30分許，自設於高雄縣大樹鄉九曲村49
      8 號之九曲國小校園邊門進入後，見2 年孝班教室並未上
      鎖，乃進入教室內，徒手竊取丁○○所有放置於桌上之咖
      啡色皮包1 只【內有現金500 元、200 元紙鈔各1 張、10
      0 元紙鈔34張、50元硬幣10枚、10元硬幣34枚共計4,940
      元、照片、校外教學回執聯各1 張、NOKIA 行動電話（門
      號：0000000000號）1 支、HELLO KITTY 零錢包1 個、RO
      YAL 墨鏡1 副】，得手後將現金取走，皮包及手機、零錢
      包、墨鏡等物則棄置於該校體視能地下室。嗣於同日17時
      許，丙○○騎乘車號JP9-283 號重型機車停等於上揭鎮北
      國小校門前，因形跡可疑，經警方攔查，並徵得其同意搜
      索其身體及上開機車，而於其身上及機車置物箱內發現校
      外教學回執聯、丁○○照片各1 張，及上開紙鈔、硬幣計
      4,940 元，並經丙○○偕同警方自九曲國小體視能地下室
      起獲上揭咖啡色手提包，而悉上情。
二、案經高雄縣政府警察局鳳山分局報請臺灣高雄地方法院檢察
    署檢察官偵查起訴，經被告為有罪之陳述後，本院裁定依簡
    式審判程序審理。
    理  由
一、按除被告所犯為死刑、無期徒刑、最輕本刑為3 年以上有期
    徒刑之罪或高等法院管轄第一審案件者外，於法院行準備程
    序進行中，被告先就被訴事實為有罪之陳述時，審判長得告
    知被告簡式審判程序之旨，並聽取當事人、代理人、辯護人
    及輔佐人之意見後，裁定進行簡式審判程序；且受命法官行
    準備程序，與法院或審判長有同一之權限；又簡式審判程序
    之證據調查，不受刑事訴訟法第159 條第1 項、第161 條之
    2 、第161 條之3 、第163 條之1 及第164 條至第170 條規
    定之限制，刑事訴訟法第273 條之1 第1 項、第279 條第2
    項前段、第273 條之2 分別定有明文。被告丙○○所為係犯
    死刑、無期徒刑、最輕本刑為3 年以上有期徒刑以外之罪，
    其於準備程序中就被訴事實為有罪之陳述，經受命法官告知
    簡式審判程序之旨，並聽取公訴人、被告之意見後，本院合
    議庭認為適宜由受命法官獨任進行簡式審判程序，依刑事訴
    訟法第273 條之1 第1 項規定，裁定由受命法官獨任進行審
    判程序，合先敘明。
二、上揭事實，業據被告於警詢、偵查及本院審理中坦承不諱，
    核與被害人乙○○、丁○○於警詢中之指述情節相符，並有
    高雄縣政府警察局搜索、扣押筆錄、扣押物品目錄表各2 份
    、贓物認領保管單1 紙、照片16張、指認照片2 張在卷可稽
    。堪認被告之自白與事實相符，洵堪採為論罪科刑之依據。
    本案事證明確，被告上開竊盜犯行，堪以認定，應依法論科
    。
三、核被告事實欄(一)、(二)所為，均係犯刑法第320 條第1 項之普
    通竊盜罪。而被告上開行竊之時間、地點、被害客體均屬不
    同，其各次竊盜之犯意、行為顯係各自獨立，而應分論併罰
    ，並不符合「就同一犯罪構成事實，以單一行為之數個舉動
    接續進行，以實現一個犯罪構成要件，侵害同一法益，客觀
    上亦認係實施一個犯罪行為」之接續犯概念，是被告之選任
    辯護人辯稱本件應有接續犯之適用云云，並無理由。再被告
    前因竊盜案件，經台灣南投地方法院以93年度易字第354 號
    判處有期徒刑9 月，並於94年11月20日縮刑期滿執行完畢乙
    節，有臺灣高等法院被告前案紀錄表1 份在卷可佐，其於受
    有期徒刑之執行完畢後，5 年內故意再犯本件有期徒刑以上
    之罪，為累犯，應依法加重其刑，並分別加重之。爰審酌被
    告有多次竊盜前科，竟仍不知悔改，不思以己力謀取財物，
    仍2 次進入校園行竊，除侵害個人之財產權益外，更危害校
    園學生安全，所為誠不足取，惟念及其犯後尚能坦承犯行，
    態度尚屬良好，且除被害人乙○○失竊之現金2,000 元未能
    獲償外，其餘失竊物品均已由被害人乙○○、丁○○取回，
    並其犯罪動機、手段、目的等一切情狀，分別量處如主文所
    示之刑，並定其應執行之刑，以資儆懲。
據上論斷，應依刑事訴訟法第273 條之1 第1 項、第299 條第1
項前段，刑法第320 條第1 項、第47條、第51條第5款，判決如
主文。
本案經檢察官甲○○到庭執行職務。
中    華    民    國    95    年    12    月    29    日
                  刑事第十六庭  法  官  郭宜芳
以上正本證明與原本無異。
如不服本判決，應於判決送達後10日內，向本院提出上訴狀。
中    華    民    國    95    年    12    月    29    日
                                書記官  陳素徵
附錄本案論罪科刑法條：
中華民國刑法第320條
（普通竊盜罪、竊佔罪）
意圖為自己或第三人不法之所有，而竊取他人之動產者，為竊盜
罪，處 5 年以下有期徒刑、拘役或 5 百元以下罰金。
意圖為自己或第三人不法之利益，而竊佔他人之不動產者，依前
項之規定處斷。
前二項之未遂犯罰之。


司法院資訊處製作；財團法人民間司法改革基金會備份。
